臺灣臺南地方法院臺南簡易庭民事判決
111年度南簡字第1496號
原      告  臺灣銀行股份有限公司

法定代理人  許志文
訴訟代理人  蔡政儒
            許豊鑫
被      告  詹雅雯
            周美昭
上列當事人間請求清償債務事件，本院於民國111年12月6日言詞
辯論終結，判決如下：
    主      文
被告應連帶給付原告新臺幣壹拾萬壹仟貳佰壹拾肆元，及如附表
所示利息、違約金。
訴訟費用新臺幣壹仟壹佰壹拾元由被告連帶負擔。
本判決得假執行。
    事實及理由
壹、程序方面
一、按「當事人得以合意定第一審管轄法院。但以關於由一定法
    律關係而生之訴訟為限。前項合意，應以文書證之」，民事
    訴訟法第24條定有明文。查兩造簽訂放款借據時，均合意消
    費借貸關係所生訴訟超過適用小額程序金額時以本院為第一
    審管轄法院，有放款借據影本1份存卷可稽（見本院臺南簡
    易庭111年南簡字第1496號民事簡易訴訟程序第一審卷宗﹝下
    稱院卷﹞第21頁至第22頁），故本院對於本件訴訟應有管轄
    權，合先敘明。
二、被告均經合法通知而未於言詞辯論期日到場，核無民事訴訟
    法第386條所列各款情形，爰依原告聲請由其一造辯論而為
    判決。
貳、實體方面
一、原告主張：被告詹雅雯前就讀遠東科技大學時，於民國106
    年8月22日邀同被告周美昭為連帶保證人，與原告簽訂就學
    貸款額度新臺幣（下同）800,000元之放款借據及撥款通知
    書。還款方式為借款人應於最後教育階段學業完成或休、退
    學日或教育實習期滿日或服義務兵役服役期滿日後滿一年之
    日起，按每一學期借款有一年償還期間之原則，依年金法按
    月平均攤還本息。借款利率按中華郵政股份有限公司一年期
    定期儲蓄存款機動利率加年率0.15%浮動計算（原告為體察
    政府協助經濟弱勢家庭學生順利就學之政策，適時紓解學生
    還款壓力，自行吸收年利率0.06%）；若違約經轉列催收款
    時，則自轉列催收款項日改依上開利率加計1%固定計算，且
    如有一期不依約清償或攤還本金時，喪失期限利益，債務視
    為全部到期，除應付遲延利息外，逾期在6個月以內者，按
    上開利率10%，逾期超過6個月者，按上開利率20%計付違約
    金。詎被告詹雅雯自110年12月12日（利息起算日為110年11
    月12日）起即未依約清償，嗣原告於111年7月5日乃將所有
    款項轉列為催收款項，迄今尚積欠本金101,214元及如附表
    所示之利息、違約金未為清償，迭經催討未果。又被告周美
    昭既為本件借款之連帶保證人，自應負連帶清償責任，爰依
    消費借貸及連帶保證之法律關係提起本件訴訟等語。並聲明
    ：如主文第1項所示。
二、被告均未於言詞辯論期日到場，亦未提出書狀作任何聲明或
    陳述。
三、得心證之理由
　㈠按「稱消費借貸者，謂當事人一方移轉金錢或其他代替物之
    所有權於他方，而約定他方以種類、品質、數量相同之物返
    還之契約」、「借用人應於約定期限內，返還與借用物種類
    、品質、數量相同之物」、「遲延之債務，以支付金錢為標
    的者，債權人得請求依法定利率計算之遲延利息。但約定利
    率較高者，仍從其約定利率」、「當事人得約定債務人於債
    務不履行時，應支付違約金」，民法第474條第1項、第478
    條前段、第233條第1項、第250條第1項分別定有明文。次按
    「稱保證者，謂當事人約定，一方於他方之債務人不履行債
    務時，由其代負履行責任之契約」、「保證債務，除契約另
    有訂定外，包含主債務之利息、違約金、損害賠償及其他從
    屬於主債務之負擔」、「連帶債務之債權人，得對於債務人
    中之一人或數人或其全體，同時或先後請求全部或一部之給
    付。連帶債務未全部履行前，全體債務人仍負連帶責任」，
    民法第739條、第740條、第273條亦分別定有明文。又「當
    事人對於他造主張之事實，於言詞辯論時不爭執者，視同自
    認……當事人對於他造主張之事實，已於相當時期受合法之通
    知，而於言詞辯論期日不到場，亦未提出準備書狀爭執者，
    準用第一項之規定。但不到場之當事人係依公示送達通知者
    ，不在此限」，民事訴訟法第280條第1項及第3項復有明定
    。
  ㈡被告已於相當時期受合法通知，卻於言詞辯論期日不到場且
    未提出準備書狀爭執，故對原告所主張前揭事實即應視同自
    認。前開事實復經原告提出與其所述相符之放款借據（就學
    貸款專用）影本1份、就學貸款撥款通知書影本3份、就學貸
    款放出查詢單1份、催收/呆帳查詢單1份、教育部105年7月1
    9日臺教高㈣字第1050094105B號函寄發布令影本1份、臺灣銀
    行99年9月16日銀消金乙字第09900437701號函影本1份、利
    率資料1份等件為憑（見院卷第21頁至第22頁、第23頁至第2
    7頁、第29頁、第39頁、第31頁至第33頁、第37頁、第35頁
    ），堪信原告之主張為真實。揆諸前揭法律規定及說明，原
    告依消費借貸及連帶保證之法律關係，請求被告連帶給付如
    主文第1項所示本金、利息暨違約金，洵屬有據，應予准許
    。
四、本件係就民事訴訟法第427條第1項訴訟適用簡易程序所為被
    告敗訴之判決，應依同法第389條第1項第3款規定職權宣告
    假執行。並確定訴訟費用額為1,110元（即第一審裁判費）
    應由敗訴之被告連帶負擔。
五、據上論結，本件原告之訴為有理由，依民事訴訟法第436條
    第2項、第385條第1項前段、第78條、第85條第2項、第389
    條第1項第3款，判決如主文。
中　　華　　民　　國　　111 　年　　12　　月　　8 　　日
      臺灣臺南地方法院臺南簡易庭法  官  陳谷鴻
以上正本證明與原本無異。   
如不服本判決，應於判決送達後20日內，向本院提出上訴狀並表
明上訴理由，如於本判決宣示後送達前提起上訴者，應於判決送
達後20日內補提上訴理由書（須附繕本）。如委任律師提起上訴
者，應一併繳納上訴審裁判費。　　
中　　華　　民　　國　　111 　年　　12　　月　　8 　　日
                              書記官  呂伊謦   　　　
【附表】
編號 本金 (新臺幣) 利息 違約金 1 101,214元  ⑴自民國110年11月12日起至民國111年3月22日止，按週年利率0.9%計算之利息。 ⑵自民國111年3月23日起至民國111年6月21日止，按週年利率1.15%計算之利息。 ⑶自民國111年6月22日起至民國111年7月4日止，按週年利率1.275%計算之利息。 ⑷自民國111年7月5日起至清償日止，按週年利率2.275%計算之利息。 自民國110年12月13日起至清償日止，逾期6個月以內者，按左列利率10%計算，逾期超過6個月者，按左列利率20%計算之違約金。